臺灣彰化地方法院刑事判決　　　　　　　　　　　　　九十四年度訴字第一二七號
　　公　訴　人　臺灣彰化地方法院檢察署檢察官
　　被　　　告　甲○○
右列被告因違反毒品危害防制條例案件，經檢察官提起公訴（九十三年度毒偵字第三
六七六、三八七八號），本院判決如左：
    主  文
甲○○連續施用第一級毒品，處有期徒刑壹年，扣案之第一級毒品海洛因壹包（淨重
零點壹參公克）沒收銷燬之；又施用第二級毒品，處有期徒刑陸月；應執行有期徒刑
壹年肆月，扣案之第一級毒品海洛因壹包（淨重零點壹參公克）沒收銷燬之。
    事  實
一、甲○○前曾因施用第一、二級毒品、竊盜及搶奪案件，經本院、臺灣雲林地方法
    院及臺灣高等法院台中分院，分別於民國八十九年七月十一日、九十年四月九日
    、九十年十月十九日，以八十九年度訴字第三四七號、八十九年度易字第八一九
    號、九十年度上訴字第九三二號各判處有期徒刑十月、六月、四月及七月確定，
    並定應執行有期徒刑二年，入監執行後，於九十一年八月八日假釋出獄，惟於假
    釋期間，又因施用第一、二級毒品，經本院於九十二年六月九日以九十二年度訴
    字第四五六號判處有期徒刑一年、八月，並定應執行刑為有期徒刑一年六月確定
    ，並撤銷前開假釋，所餘殘刑七月又三十日，與上揭應執行刑有期徒刑一年六月
    接續執行。又其於八十七、八十八年間，因施用毒品案件，先後二次送觀察、勒
    戒後，均認無繼續施用毒品傾向，由臺灣彰化地方法院檢察署檢察官於八十七年
    九月二十二日、八十八年三月三十一日，各以八十七年度偵字第八一四九號、八
    十八年度偵字第二六一號為不起訴處分確定，復於八十九年間，再因施用毒品案
    件，經本院裁定送強制戒治，並由臺灣彰化地方法院檢察署檢察官提起公訴，嗣
    經本院以八十九年度訴字第三四七號判處應執行有期徒刑一年三月確定，強制戒
    治部分則於九十年三月二十九日執行期滿，又於九十一、二年間再因施用毒品，
    除由本院裁定送強制戒治外（於九十二年十月二十二日停止處分執行出監，嗣並
    因毒品危害防制條例修正未執行完畢而報結），並由臺灣彰化地方法院檢察署檢
    察官提起公訴，嗣經本院以九十二年度訴字第四五六號判處應執行有期徒刑一年
    六月確定。詎其仍不知悔改，於執行前揭七月又三十日之殘刑期間，因罹患鼻咽
    惡性腫瘤而於九十三年三月二十二日保外就醫後，復基於施用第一級毒品海洛因
    之概括犯意，自九十三年四月底某日起至同年十一月初某日止，連續在其位於彰
    化縣大村鄉過溝村過溝三巷二號之住處，以將第一級毒品海洛因加水置於注射針
    筒內，再予施打手臂方式，施用第一級毒品海洛因多次；另基於施用第二級毒品
    甲基安非他命之犯意，於九十三年五月十九日或其前四日內某時，在不詳處所，
    以不詳方式，施用第二級毒品甲基安非他命一次。嗣於九十三年五月十九日上午
    ，警方持本院核發之搜索票前往彰化縣大村鄉○○路○段九五之一號「福臨檳榔
    攤」搜索時，因同時在場，經其同意後採其尿液送驗，結果呈嗎啡及甲基安非他
    命陽性反應；又於同年十月十三日十四時二十分許，在彰化縣大村鄉○村村○○
    ○路與大仁路口為警查獲，並扣得其所有之第一級毒品海洛因一小包（淨重０˙
    一三公克）。
二、案經彰化縣警察局彰化、鹿港分局報請臺灣彰化地方法院檢察署檢察官偵查起訴
    。
    理  由
一、訊據被告甲○○，固坦承其有右開施用第一級毒品海洛因之事實，惟矢口否認有
    何施用第二級毒品甲基安非他命之犯行，經查：被告於九十三年五月十九日經其
    同意後採集之尿液後暨同年十月十三日為警查獲後採集之尿液，經送驗結果，確
    呈嗎啡陽性反應，此有中山醫學大學附設醫院藥物濫用檢測中心及彰化縣衛生局
    各於九十三年十二月三日、同年十月二十五日分別出具之檢驗報告暨煙毒尿液檢
    驗成績書各一紙附卷可稽，且有彰化縣警察局彰化分局、鹿港分局委託檢驗尿液
    代號與真實姓名對照認證單在卷可憑，並有被告所有之第一級毒品海洛因一小包
    扣案足資佐證，而該包毒品，經送法務部調查局鑑定結果，確為第一級毒品海洛
    因無訛（淨重０˙一三公克），亦有鑑定通知書一紙在卷可參，被告此部分之自
    白，堪認與事實相符而可採信。次查，被告於九十三年五月十九日所採集之尿液
    ，經送中山醫學大學附設醫院藥物濫用檢測中心檢驗，除經驗出有嗎啡陽性反應
    外，另檢出有甲基安非他命陽性反應，此有前揭檢驗報告在卷可考，按中山醫學
    大學附設醫院藥物濫用檢測中心係以氣相層析質譜儀（ＧＣ＼ＭＳ）進行尿液確
    認，而氣相層析質譜儀法乃目前就藥物篩檢結果必須進一步確認時所最常採用之
    確認方法，在良好的操作條件下，以氣相層析質譜儀作藥物及其代謝物之定性及
    定量分析，幾乎不會有偽陽性反應產生，而被告前揭尿液，經以該種檢驗方法為
    複驗確認後，其尿液仍呈甲基安非他命陽性反應，再參以甲基安非他命經施用後
    約百分之七十於二十四小時內自尿中排出，約百分之九十於九十六小時內自尿中
    排出，因此尿液中可檢測出甲基安非他命陽性反應，其最長之時間不會超過九十
    六小時等情，則被告於九十三年五月十九日採尿前回溯九十六小時內（即四日內
    ）之某時，應有施用第二級毒品甲基安非他命之犯行，足可認定，被告辯稱伊未
    施用云云，核無足採信。又被告前於八十七、八十八年間，因施用毒品案件，先
    後二次送觀察、勒戒後，均認無繼續施用毒品傾向，由臺灣彰化地方法院檢察署
    檢察官於八十七年九月二十二日、八十八年三月三十一日，各以八十七年度偵字
    第八一四九號、八十八年度偵字第二六一號為不起訴處分確定，復於八十九年間
    ，再因施用毒品案件，經本院裁定送強制戒治，並由臺灣彰化地方法院檢察署檢
    察官提起公訴，嗣經本院以八十九年度訴字第三四七號判處應執行有期徒刑一年
    三月確定，強制戒治部分則於九十年三月二十九日執行期滿等情，有臺灣彰化地
    方法院檢察署刑案資料查註紀錄表及臺灣高等法院被告前案紀錄表各一份附卷可
    據，被告於前案施用毒品經強制戒治期滿釋放後，五年內再犯毒品危害防制條例
    第十條之罪，其事證明確，自應依法論科。
二、核被告所為，係犯毒品危害防制條例第十條第一項之施用第一級毒品罪及同條例
    第十條第二項之施用第二級毒品罪。被告於施用前後持有第一級毒品海洛因或於
    施用前持有第二級毒品安非他命之低度行為，各為其施用之高度行為所吸收，不
    另論罪。被告先後多次施用第一級毒品海洛因之犯行，均時間密接，觸犯構成要
    件相同之罪，顯係基於概括犯意所為，應依連續犯規定，論以一罪，並加重其刑
    。又犯罪事實中起訴書漏未記載之施用第一級毒品部分（即九十三年十月十二日
    該次施用後迄同年十一月初某日止），因與已載明之起訴部分，具連續犯之裁判
    上一罪關係，為起訴之效力所及，基於審判不可分，本院自得併予審理，附此敘
    明。被告所犯上開二罪，犯意各別，行為互殊，應分論併罰。爰審酌被告前即有
    多次毒品前科，入監服刑及施以強制戒治後，仍不能戒除毒癮，竟於保外就醫期
    間再度施用毒品，戕害自身健康，及其犯罪之動機、目的、所生危害及犯罪後之
    態度等一切情狀，分別量處如主文所示之刑，並定其應執行之刑，以示懲儆。扣
    案海洛因一包（淨重０．一三公克），係屬第一級毒品，應依毒品危害防制條例
    第十八條第一項前段之規定宣告沒收並銷燬之。
據上論斷，應依刑事訴訟法第二百九十九條第一項前段，毒品危害防制條例第十條第
一項、第二項、第十八條第一項前段，刑法第十一條前段、第五十六條、第五十一條
第五款，判決如主文。
本案經檢察官賴志盛到庭執行職務。
中　　　華　　　民　　　國　　　九十四　　　年　　三　　月　　二十二　　日
                                臺灣彰化地方法院刑事第二庭
                                    審判長法      官
                                          法　　　官
                                          法　　　官
右正本證明與原本無異。
如不服本判決，應於判決送達後十日內，向本院提出上訴狀( 須附繕本 )。
                                      法院書記官  詹國立
中　　　華　　　民　　　國　　　九十四　　　年　　三　　月　　二十二　　日
